【裁判字號】    94,訴,1073
【裁判日期】    950123
【裁判案由】    營利事業所得稅
【裁判全文】
臺北高等行政法院裁定
                                     94年度訴字第01073號
原      告  佑晟企業有限公司
代  表  人  甲○○
被      告  財政部臺灣省北區國稅局
代  表  人  許虞哲（局長）
訴訟代理人  乙○○
上列當事人間因營利事業所得稅事件，原告不服財政部中華民國
94年2月5日台財訴字第09400021030號訴願決定，提起行政訴訟
，本院裁定如下：
    主  文
原告之訴駁回。
訴訟費用由原告負擔。
    理  由
一、按原告之訴，有起訴不合程式或不備其他要件之情形者，行
    政法院應以裁定駁回之，行政訴訟法第107條第1項第10款定
    有明文。又訴願之提起，應自行政處分達到或公告期滿之次
    日起三十日內為之；訴願事件，提起訴願逾法定期間，應為
    不受理之決定，亦為訴願法第14條第1項及第77條第2款前段
    所明定。準此，如原告於起訴前先行所提起之訴願，已逾法
    定期間，無論訴願機關是否以逾法定期間為由而為不受理之
    決定，原告復提起撤銷訴訟，均不備須經合法訴願程序之要
    件，行政法院自應以裁定駁回原告之訴。
二、經查，原告因90年度營利事業所得稅事件，不服被告原核定
    ，申請復查，被告所為92年8月20日北區國稅法一字第09200
    27087號復查決定書，原告業於92年9月8日收受該復查決定
    書，有送達收件回執附原處分卷可稽，並為原告所不爭，堪
    信為真實。故原告提起訴願之期間，應自92年9月9日起算，
    扣除在途期間3日，因期間末日92年10月11日為星期六，應
    以92年10月13日 (星期一)代之，即已屆滿。原告遲至93 年
    12月7日始向被告提起訴願，此有被告蓋於原告訴願書之收
    文日期戳可按，揆諸前揭說明，原告提起訴願已逾法定不變
    期間，訴願機關雖未作成不受理決定，而以訴願無理由駁回
    其訴願，原告提起行政訴訟，仍非合法，應予駁回。
三、原告雖主張早於92年9月25日提起訴願，並取有被告蓋有總
    文章 (92年9月29日)之掛號郵件回執云云。惟依原告提出之
    前開掛號郵件收件回執所載，並未記載其寄送之文書為前開
    訴願書，尚難認已於法定不變期間內，對被告前開復查決定
    提起訴願；又依被告提出之總收文送件清單表所載，被告於
    前開期間內，僅於92年9月23日收到原告不服被告92年8月19
    日北區國稅法一字第0920027111號復查決定書 (即87年度營
    利事業所得稅之復查決定)之訴願書，並未收到原告不服前
    開90年度營利事業所得稅復查決定之訴願書，亦有被告總收
    文送件清單附卷可稽，原告亦未能再舉其他可資採信之證據
    以為證明，空言主張已遵期提起訴願，核不足採。
四、依行政訴訟法第107條第1項第10款、第104條、民事訴訟法
    第95條、第78條，裁定如主文。
中    華    民    國    95    年     1    月   23     日
                       第二庭審判長法  官  徐瑞晃
                                   法  官  吳慧娟
                                   法  官  蕭惠芳
上為正本係照原本作成。
如不服本裁定，應於送達後10日內向本院提出抗告狀（須按他造
人數附繕本）。
中    華    民    國    95    年     1    月   24     日
                                   書記官  李淑貞


司法院資訊處製作；財團法人民間司法改革基金會備份。
